【裁判字號】    92,交聲,191
【裁判日期】    921126
【裁判案由】    違反道路交通管理處罰條例聲明異議
【裁判全文】
臺灣桃園地方法院交通事件裁定                    九十二年度交聲字第一九一號
    原處分機關  交通部公路局新竹區監理所桃園監理站
    異  議  人
    即受處分人  甲○○
右列受處分人因違反交通管理處罰條例事件，對交通部公路局新竹區監理所桃園監理
站違反道路交通管理事件裁決書所為處分（原處分案號：九十二年四月二十五日桃監
裁五字第駕裁五二－Ｄ一Ａ四九二八五七號），聲明異議，本院裁定如左：
        主  文
異議駁回。
        理  由
一、聲明異議意旨略以：異議人甲○○於民國九十一年四月二十一日零時四十分許，
    駕駛車牌號碼ＣＥ－七四八○號自用小客車，行經桃園縣大溪鎮武嶺橋西端，為
    桃園縣警察局大溪分局中新派出所警員攔停舉發『佔用機車停等區』，但當時伊
    係因該路段路面標示不清，致分辨不易因而受罰，且伊並不知有本件違規通知單
    之存在云云。
二、按汽車駕駛人，駕駛汽車有左列情形之一，而本章各條無處罰之規定者，處新臺
    幣九百元以上一千八百元以下罰鍰：‧‧三、不遵守道路交通標誌、標線、號誌
    之指示者。道路交通管理處罰條例第六十條第二項第三款規定甚明。
三、經查：
    (一)本件違規事實係異議人甲○○於九十一年四月二十一日零時四十分許，駕駛
        車牌號碼ＣＥ－七四八○號自用小客車，行經桃園縣大溪鎮武嶺橋西端，為
        桃園縣警察局大溪分局中新派出所警員攔停舉發『佔用機車停等區○○○○
        ○道路交通標線之指示），而填製桃園縣警察局桃警局交字第Ｄ１Ａ４９２
        ８５７號舉發違反道路交通管理事件通知單，惟異議人未於應到案日期（九
        十一年五月七日）前繳納罰鍰，裁決機關即於九十二年四月二十五日裁決處
        罰鍰新臺幣一千八百元，有前揭違規通知單、裁決書各乙份附卷可稽。
    (二)證人即案發當日攔截舉發異議人上開違規事實之警員李文章於本院調查程序
        中結證稱：本件違規事件是伊所舉發，若當時是黃燈伊就不會舉發，故確定
        是紅燈，且伊是在異議人的前方，看到異議人於紅燈時佔到機車停等區才取
        締等語屬實在卷（見本院九十二年六月九日訊問筆錄）。而證人李文章為執
        行職務之公務員，與異議人間並不相識，更無任何親誼怨隙存在，其所為之
        上開證詞自屬客觀公正，應堪採信。
    (三)異議人雖辯稱：事發當時在伊前面有一輛車因看到黃燈即加速通過，而伊看
        到黃燈就停下，並不知是在機車停等區；伊當時係停在斑馬線前方，直至通
        過路口後警察才攔伊下來，伊有回頭去看是有箭頭，但不知何時地面上畫格
        子云云。惟證人即案發當時坐在異議人所駕駛上開車輛副駕駛座之蔡靜瑜於
        本院調查程序中結證稱：（問：舉發當時情形？）當時我們停紅綠燈，警察
        剛從派出所出來，以為要臨檢，警察拿舉發單給異議人簽時有問他們何事，
        警察舉發異議人停在機車格內。當時我們接近機車停等區時是閃黃燈，前有
        一輛車快速通過等語明確（見本院九十二年七月七日訊問筆錄），足見事發
        當時本件違規地點之路面上係有標示「機車停等區」，而非如異議人所言標
        示不清，況異議人於本院調查程序中亦自承：（問：舉發當時情形？）當時
        我們轉進去時，前面一輛車有快速通過，我注意紅綠燈，沒有注意機車停車
        格等語在卷（見本院同上訊問筆錄），益徵證人蔡靜瑜所為之證詞應可信實
        。據上，異議人所辯路面標示不清云云，顯係事後卸責之詞，委無足取。
    (四)異議人雖另辯稱：伊後於驗車時，始知有本件違規罰單云云，然佐以證人蔡
        靜瑜上開所證，及異議人於本院調查程序中陳稱：（問：是否知道汽車不得
        佔用機車停車格之規定？）知道，且警察是事後才舉發我，舉發我時，我有
        告訴警察說線畫得不清楚等語（見本院同上訊問筆錄），且本件違規通知單
        上亦載明「拒簽」等情，堪認事發當時警員確有攔停異議人，並向其表示違
        規事由，且填製違規通知單欲交付予異議人收受，而異議人拒絕簽章，是異
        議人所辯上情尚與事實不符。又違反道路交通管理事件統一裁罰基準及處理
        細則第十一條規定：行為人有本條例之情形者，應填製舉發違反道路交通管
        理事件通知單（以下簡稱通知單），並於被通知人欄予以勾記，其通知聯依
        下列規定辦理：一、當場舉發者，應填記駕駛人或行為人姓名、性別、出生
        年月日、地址、身分證統一號碼及車主姓名、地址、車牌號碼、車輛種類。
        被查獲之駕駛人或行為人為受處分人時，應將該通知單填記後交付該行為人
        簽名或蓋章收受之；拒絕簽章者，並記明其事由，視為已收受。而本件異議
        人既拒絕於違規通知單上簽章，並經警員記明其事由，依上開規定，當應視
        為已收受，併此敘明。
    (五)綜上所述，本件異議人於右揭時、地，駕駛車牌號碼ＣＥ－七四八○號自小
        客車，於經警攔停舉發不遵守道路交通標線之指示，而填製前揭違規通知書
        後，未於應到案期日前（九十一年五月七日前）繳納罰鍰，裁決機關即依前
        揭道路交通管理處罰條例第六十條第二項第三款規定，對異議人處新臺幣一
        千八百元之罰鍰，經核並無違法之處，異議意旨求為撤銷原裁決，非有理由
        ，應予駁回。
據上論斷，應依道路交通管理處罰條例第八十七條第二項、道路交通案件處理辦法第
十九條，裁定如主文。
中      華      民      國      九十二    年   十一     月    二十六    日
                                         臺灣桃園地方法院交通法庭
                                             法  官    王美玲
右正本證明與原本無異。
如不服本裁定，應於裁定送達後五日內向本院提出抗告狀。
                                             書記官    張嘉雯
中        華        民        國   九十二   年   十一   月    二十七    日


司法院資訊處製作；財團法人民間司法改革基金會備份。
